【裁判字號】    94,訴,2831
【裁判日期】    950403
【裁判案由】    毒品危害防制條例
【裁判全文】
臺灣板橋地方法院刑事判決              94年度訴字第2831號
公  訴  人  臺灣板橋地方法院檢察署檢察官
被      告  甲○○
上列被告因違反毒品危害防制條例案件，經檢察官提起公訴（九
十四年度核退毒偵字第二四二四號），暨移送併案審理（九十五
年度毒偵字第二０二號），被告於準備程序認罪，本院以簡式審
判程序判決如下：
    主  文
甲○○連續施用第壹級毒品，累犯，處有期徒刑拾月。扣案第壹
級毒品海洛因壹包（淨重零點貳公克）、第壹級毒品海洛因
包（合計淨重零點零捌公克）均沒收銷燬。
    事  實
一、甲○○前於民國九十一年間因施用毒品案件，經觀察、勒戒
    後認有繼續施用毒品之傾向，而再入戒治處所接受強制戒治
    ，迄九十二年六月九日始執行完畢釋放出所，並經臺灣板橋
    地方法院檢察署檢察官於九十二年七月二十三日以九十二年
    度戒毒偵字第二一九號為不起訴處分確定。又於九十三年間
    再犯施用第一級毒品案件，經本院於九十三年八月十三日以
    九十三年度訴字第八三四號判處有期徒刑八月確定，入監執
    行後並於九十四年六月二十四日縮刑期滿執行完畢。詎猶不
    知戒除毒癮，復基於施用第一級毒品海洛因之概括犯意，自
    前揭強制戒治執行完畢釋放後五年內之九十四年九月某日起
    ，至同年十二月二十五日晚間某時許，在臺北縣三峽鎮○○
    街一一九號三樓住處內，以注射針筒注射之方式，及平均每
    日施用一次之頻率，連續施用第一級毒品海洛因多次。嗣經
    警先於九十四年十月三日九時三十分許，在臺北縣鶯歌鎮○
    ○路一五六巷巷口當場查獲，並在其上衣口袋內扣得海洛因
    一包（淨重０點二三公克），復於同年十二月二十六日十四
    時三十分許，在臺北縣三峽鎮○○路○段一三八巷一弄路口
    查獲，並扣得海洛因三包（合計淨重０點０八公克），因而
    查悉上情。
二、案經臺北縣政府警察局三峽分局報請臺灣板橋地方法院檢察
    署檢察官偵查起訴暨移送併案審理。
    理  由
一、上揭犯罪事實，業據被告甲○○於本院審理時坦承不諱，其
    於九十四年十月三日、十二月二十六日先後二次遭查獲後所
    採集之尿液，經分別送請臺灣檢驗科技股份有限公司檢驗後
    ，確均呈嗎啡陽性反應，有該公司濫用藥物尿液檢驗報告二
    份附卷可稽（第二四二四號核退毒偵字卷第四頁、本院卷第
    三五頁），另先後二次查獲時所查扣之粉末，經分別送請法
    務部調查局鑑定後，確均屬海洛因無訛，有該局鑑定通知書
    二份在卷可查（本院卷第十九、四五頁），堪認被告前揭自
    白屬實。次查被告前於九十一年間因施用毒品案件，經觀察
    、勒戒後認有繼續施用毒品之傾向，而再入戒治處所接受強
    制戒治，迄九十二年六月九日始執行完畢釋放出所，並經臺
    灣板橋地方法院檢察署檢察官於九十二年七月二十三日以九
    十二年度戒毒偵字第二一九號為不起訴處分確定，其於前開
    強制戒治執行完畢釋放後五年內，再犯本案施用毒品犯行事
    證明確，應依法予以論罪科刑。
二、核被告所為，係犯毒品危害防制條例第十條第一項之施用第
    一級毒品罪。其施用前、後持有第一級毒品之低度行為，應
    為其施用之高度行為所吸收，不另論罪。又其先後多次施用
    第一級毒品海洛因之犯行，時間緊接，所犯構成要件相同，
    顯係基於概括犯意所為，屬連續犯，應依法論以一罪並加重
    其刑。另自九十四年十月二日起至同年十二月二十五日晚間
    某日止連續施用第一級毒品海洛因之犯行部分，雖未據起訴
    ，然因與已起訴部分有連續犯之裁判上一罪關係，而為起訴
    效力所及，復經檢察官移送併案審理，本院自應併予審究，
    附此敘明。再查被告前於九十三年間即因施用第一級毒品案
    件，經本院於九十三年八月十三日以九十三年度訴字第八三
    四號判處有期徒刑八月確定，入監執行後並於九十四年六月
    二十四日縮刑期滿執行完畢，有本院前揭判決書（第二四二
    四號核退毒偵字卷第三七、三八頁）及臺灣高等法院被告前
    案紀錄表一份在卷可查，其受有期徒刑之執行完畢後五年內
    ，再犯本案有期徒刑以上之罪，為累犯，應依法遞加重其刑
    。爰審酌被告前因施用毒品案件，業經觀察勒戒、強制戒治
    及受刑之執行，卻不知戒除毒癮，非但戕害身心，亦危害社
    會秩序，兼衡其智識程度（國中畢業）及犯後坦承犯行，庭
    訊時態度良好等一切情狀，量處如主文所示之刑。末查扣案
    粉末一包及三包均為毒品危害防制條例第二條第二項第一款
    之第一級毒品海洛因，爰依同條例第十八條第一項前段諭知
    沒收銷燬。
三、末按除被告所犯為死刑、無期徒刑、最輕本刑為三年以上有
    期徒刑之罪或高等法院管轄第一審案件者外，於前條第一項
    程序進行中，被告先就被訴事實為有罪之陳述時，審判長得
    告知被告簡式審判程序之旨，並聽取當事人、代理人、辯護
    人及輔佐人之意見後，裁定進行簡式審判程序，刑事訴訟法
    第二百七十三條之一第一項定有明文。查本件被告所犯施用
    第一級毒品罪之法定本刑為「六月以上五年以下有期徒刑」
    ，並非最輕本刑三年以上之罪，且被告於九十五年二月十三
    日準備程序進行中，復就被訴事實為有罪之陳述，經告知被
    告簡式審判程序之旨，被告及公訴人對於本件改依簡式審判
    程序審理亦均表示無意見，是本院合議庭即於同日依前揭刑
    事訴訟法規定，裁定本件進行簡式審判程序，附此說明。
據上論斷，應依刑事訴訟法第二百九十九條第一項前段、第二百
七十三條之一第一項，毒品危害防制條例第十條第一項、第十八
條第一項前段，刑法第十一條前段、第五十六條、第四十七條，
判決如主文。
本案經檢察官王家春到庭執行職務
中    華    民    國    95    年    4     月    3     日
                  刑事第八庭?法  官?楊  明  佳
上列正本證明與原本無異。
如不服本判決，應於判決送達後十日內向本院提出上訴狀（應附
繕本），上訴於臺灣高等法院。
                              書記官  黃  炎  煌
中    華    民    國    95    年    4     月    3     日
附錄法條：
毒品危害防制條例第十條
施用第一級毒品者，處六月以上五年以下有期徒刑。
施用第二級毒品者，處三年以下有期徒刑。


司法院資訊處製作；財團法人民間司法改革基金會備份。
